【裁判字號】    98,交聲,2748
【裁判日期】    981030
【裁判案由】    聲明異議
【裁判全文】
臺灣高雄地方法院交通事件裁定        98年度交聲字第2748號
原處分機關  高雄市政府交通局
異  議  人
即受處分人  甲○○
上列異議人即受處分人因違反道路交通管理處罰條例案件，對於
高雄市政府交通局98年9 月3 日所為之處分（原處分案號：高市
交裁字第32-VP0000000號），聲明異議，本院裁定如下：
    主  文
異議駁回。
    理  由
一、聲明異議意旨略以：異議人即受處分人甲○○所有之車牌號
    碼YJ-4056 號自用小客車，於98年3 月20日下午5 時26分許
    ，行經屏85線與屏83線交岔路口，因「駕車行經有燈光號誌
    管制之交岔路口闖紅燈」之違規，經警拍照逕行舉發，原處
    分機關依道路交通管理處罰條例第53條第1 項之規定，裁處
    異議人罰鍰新臺幣（下同）5,400 元。惟異議人並未收受舉
    發違規通知單，原處分機關之處分無理由，爰依法聲明異議
    等語。
二、按處理違反道路交通管理事件，有關文書送達之程序，依行
    政程序法之規定，違反道路交通管理事件統一裁罰基準及處
    理細則第5 條規定甚明。又送達，於應受送達人之住居所、
    事務所或營業所為之；於應受送達處所不獲會晤應受送達人
    時，得將文書付與有辨別事理能力之同居人、受僱人或應送
    達處所之接收郵件人員；應受送達人或其同居人、受僱人、
    接收郵件人員無正當理由拒絕收領文書時，得將文書留置於
    應送達處所，以為送達，行政程序法第72條第1 項前段、第
    73條第1 項、第3 項分別定有明文。送達，不能依前二條規
    定為之者，得將文書寄存送達地之地方自治或警察機關，並
    作送達通知書兩份，一份黏貼於應受送達人住居所、事務所
    、營業所或其就業處所門首，另一份交由鄰居轉交或置於該
    送達處所信箱或其他適當位置，以為送達；前項情形，由郵
    政機關為送達者，得將文書寄存於送達地之郵政機關，同法
    第74條亦有明文。
三、經查：
（一）本件受處分人所有之車牌號碼YJ-4056 號自用小客車，於
      98年3 月20日下午5 時26分許，行經屏85線與屏83線交岔
      路口，有闖紅燈之交通違規乙節，有高雄市政府交通局98
      年9 月3 日高市交裁字第32-VP0000000號違反道路交通管
      理事件裁決書、屏東縣政府警察局98年4 月22日屏警交字
      第VP0000000 號舉發違反到戶交通管理事件通知單暨其等
      送達證書各1 份及取締違規照片2 張在卷可憑。此部分事
      實，堪以認定。
（二）異議人之戶籍地址係於高雄市前鎮區○○○路178 號3 樓
      ，車籍亦登記於此，有高雄市前鎮區戶政事務所98年10月
      16日高市鎮戶字第0980006655號函暨戶籍謄本、高雄市監
      理處98年10月20日高市監密二字第0980025755號函暨車籍
      資料各1 份附卷供參，則異議人於本件違規時之戶籍及車
      籍地均確實在高雄市前鎮區○○○路178 號3 樓，應可認
      定。
（三）再本件違規舉發通知單及採證相片，分別經原舉發單位即
      屏東縣政府警察局交通隊以掛號郵件，並由郵務人員依行
      政程序法第74條之規定，向送達當時之異議人之戶籍地及
      車籍監理資料登記地址「高雄市前鎮區○○○路178 號3
      樓」送達，因於應送達處所不獲會晤應受送達人，遂於98
      年4 月30日寄存於戶籍地之郵政機關，並作送達通知書2
      份，1 份黏貼於應受送達人門首，1 份置於該受送達處所
      信箱或其他適當位置，以為送達，此有屏東縣政府警察局
      98年10月13日屏警交字第0980053236號函及所附採證照片
      2 張、送達證書影本1 紙在卷可按。揆諸前揭行政程序法
      之規定，舉發機關依受處分人當時之戶籍地址送達舉發通
      知單，並依規定寄存於郵政機關，於法並無違誤，自生合
      法送達效力。是異議人辯稱沒有收到紅單云云，尚無足採
      。
（四）本件異議人闖紅燈之違規行為，已經認定如前所述，則由
      屏東縣政府警察局交通隊開立舉發通知單，並由原處分機
      關依依道路交通管理處罰條例第53條第1 項之規定，裁處
      異議人5,400 元罰鍰之裁決書，均已依法送達予異議人，
      亦經本院認定如前，是原處分依法自無違誤，異議人上開
      主張並無理由，應予駁回。
據上論斷，應依道路交通案件處理辦法第19條，裁定如主文。
中    華    民    國    98    年    10    月    30    日
                  交通法庭  法  官  楊珮瑛
以上正本證明與原本無異。
如不服本裁定，應於收受送達後5 日內向本院提出抗告狀。
中    華    民    國    98    年    11    月    2     日
                            書記官  郭南宏


司法院資訊處製作；財團法人民間司法改革基金會備份。
